【裁判字號】    97,簡上,118
【裁判日期】    970731
【裁判案由】    竊盜
【裁判全文】
臺灣臺北地方法院刑事判決            97年度簡上字第118號
上  訴  人
即  被  告  甲○○
上列上訴人因竊盜案件，不服本院中華民國97年2月29日97年度
簡字第662號第一審刑事簡易判決（起訴書案號：96年度偵字第2
1464號），提起上訴，本院管轄之第二審合議庭適用第一審通常
程序判決如下：
    主  文
原判決撤銷。
甲○○攜帶兇器竊盜，累犯，處有期徒刑捌月。又以加害生命之
事，恐嚇他人致生危害於安全，累犯，處有期徒刑參月。應執行
有期徒刑拾月。
    事  實
一、甲○○於民國90年曾因違反毒品防制危害條例案件，經臺灣
    屏東地方法院90年度訴字第829號判決處有期徒刑1年，嗣經
    撤回上訴而確定。嗣於93年復因違反毒品危害防制條例案件
    ，經同院93年度簡字第842號處有期徒刑6月確定。上開兩罪
    經同院93年度聲字第599號裁定定應執行有期徒刑1年4月確
    定。於94年2月1日因縮短刑期假釋出監，假釋期間付保護管
    束至94年2月10日屆滿，期滿未經撤銷假釋，視為執行完畢
    。仍不知悔改，竟意圖為自己不法所有，於96年9月18日上
    午某時許（原審判決誤載為96年5、6月間某日），在其任職
    之臺北縣新店市○○路松碧巷1之1號英展渡假飯店（下稱英
    展飯店），以飯店內所有數量不詳客觀上足供兇器使用之螺
    絲起子、十字起子、板手拆卸竊取飯店內馬達2具、銅線16
    公斤。又於同日下午1時30分許，在飯店內與飯店總經理丙○○就使用熱水鍋爐問題發生口角，竟隨手持1支球棒作勢
    毆打丙○○，並向其恫稱：「要你死」，以此加害生命之事
    恐嚇，使丙○○心生畏懼，致生危害於安全，適經在場之乙○○阻止甲○○，丙○○旋報警處理，並當場扣得該馬達及
    銅線，始悉上情。
二、案經臺北縣政府警察局新店分局報請臺灣臺北地方法院檢察
    署檢察官偵查起訴，嗣經被告自白犯罪，原審法院認宜以簡
    易判決處刑，而不經通常審判程序，逕以簡易判決處刑。
    理  由
壹、證據能力：
一、按得為證據之被告以外之人於偵查中所為之陳述，因其陳述
    未經被告詰問，應認屬於未經合法調查之證據，並非無證據
    能力，而禁止證據使用。此項詰問權之欠缺，非不得於審判
    中由被告行使以補正，而完足為經合法調查之證據（最高法
    院96年度臺上字第4064號判決參照）。證人丙○○於檢察官
    偵查中之證詞，業經具結，有證人結文附卷可稽（臺灣臺北
    地方法院檢察署96年度偵字第21464號卷（下稱偵卷）43頁
    ），並經本院於審理時傳喚進行交互詰問，是其於檢察官偵
    查中之證詞，自得作為證據。而證人乙○○於偵查中向檢察
    官所為之證詞，亦經具結，復查無顯不可信之情，依刑事訴
    訟法第159條之1第2項規定，應具證據能力。至其餘憑以認
    定本案犯罪事實之非供述證據（詳後述），查無違反法定程
    序取得之情，依刑事訴訟法第158條之4規定反面解釋，應具
    證據能力。
二、被告以外之人於審判外之言詞或書面陳述，雖不得以之直接
    作為認定犯罪事實與否之證據，惟參酌刑事訴訟法第166條
    之1第2項、第3項第6款，第166條之2之規定及行反詰問時，
    容許以陳述人先前不一致之陳述作為彈劾證據之法理，非不
    得以之作為彈劾證據，用來爭執證人陳述之證明力（最高法
    院94年度臺上字第6881號判決），是證人丙○○警詢證述得
    據以彈劾其於本院審理時證詞之證明力。
貳、實體部分：
一、訊據被告甲○○固坦認：馬達及銅線係伊用飯店所有之螺絲
    起子、十字起子、板手拆的，伊當時有拿球棒作勢要打丙○○，伊有對丙○○講：要你死（本院卷53頁背面、55頁），
    惟矢口否認有何竊盜、恐嚇犯行，辯稱：拿取馬達及銅線業
    經丙○○同意，馬達及銅線已非堪用物品；要你死係伊之口
    頭禪，並無恐嚇犯意云云。惟查：
(一)被告於上開時地未經丙○○同意即以螺絲起子、十字起子、板
  手拆卸馬達2具、銅線16斤之事實，除有(1)被告上開供述外，
  被告復於本院審理時多次供認：當日伊拆下來的馬達及銅線，
  因丙○○還在休息，故伊還未跟丙○○報告，伊只是沒有得到
  總經理（即丙○○）之許可，先拆下來（本院卷53頁背面-54
  頁背面），足徵被告確未得丙○○同意，逕以工具拆卸馬達、
  拿取銅線，而此核與(2)證人丙○○於本院審理時證述：被告未
  經伊同意即剪取飯店內銅線且自行拆馬達，故伊覺得被告是偷
  一情相符（本院卷50、51頁、偵卷34頁），復有(3)銅線照片、
  馬達業經拆卸之現場照片（偵卷15頁上方、16頁）、贓物認領
  保管單在卷為證，是被告所辯：業經丙○○同意云云，顯係卸
  責之詞，洵不足取，堪認被告確有竊取馬達、銅線之犯行。被
  告另辯稱：馬達及銅線非堪用物品云云。然其自承：伊拆解馬
  達、抽取銅線是要拿去變賣，先前也有賣過2次合計價金新臺
  幣1萬8千元（偵卷10頁），足認被告當日所竊取之馬達及銅線
  仍具一定財產價值，而有不法所有之意圖甚明，是此部分所辯
  ，亦無可採。
(二)被告確於上開時地持球棒作勢欲打丙○○，並向其恫稱：「要
  你死」，以此加害生命之事恐嚇使其心生畏懼之事實，業據：
  (1)被告供承：伊當時有拿球棒作勢要打丙○○，伊當時有對丙○○講要你死屬實（本院卷55頁），核與(2)證人丙○○於偵查
  中證稱：被告因施用毒品怕冷，故其欲開3樓鍋爐，惟鍋爐經
  伊上鎖，被告就拿東西敲打，乙○○告知伊，被告在踹門，伊
  就下去看並出言制止被告，他拿球棒追著伊要打，並出言要讓
  伊死，惟被乙○○攔住（本院卷34頁）及(3)在場之證人乙○○
  所證：被告因使用熱水問題與丙○○發生爭執，嗣被告出言要
  讓丙○○死，並拿球棒要打丙○○，係伊將被告拉開一情相符
  （偵卷40頁）。從被告持球棒作勢欲毆人一情，並出言：「要
  你死」，依此客觀情狀確足使丙○○心生畏懼。(4)而證人丙○○於警詢證稱：被告當時眼神很兇，又說要我死，故伊持1支
  榔頭自衛，惟未打他（偵卷11頁），從證人丙○○見狀聽其言
  後旋拾起榔頭自衛，足徵其當時主觀上確感生命受脅，復參酌
  丙○○旋於當日下午4時20分至臺北縣政府警察局新店分局龜
  山派出所報案提出恐嚇告訴（偵卷10-11頁），可徵其心生畏
  懼之事實，是證人丙○○嗣於本院審理時證稱：伊沒有很害怕
  ，讓你死僅係被告口頭禪云云（本院卷51頁正面及背面），顯
  係迴護、附和被告之詞，洵不可採。
(三)綜前所述，被告確持兇器竊取馬達及銅線，另以言詞恐嚇致丙○○心生畏懼而生危害於安全，是本案事證明確，被告犯行堪
  予認定，應依法論科。
二、原審以被告竊盜、恐嚇犯行事證明確，予以論罪科刑，固非
    無見。惟原審漏未審及被告拆解竊取馬達係使用螺絲起子、
    十字起子、板手，而該工具均質地堅硬足以殺傷人之生命、
    身體，自屬兇器無訛。又被告向丙○○恫稱：「讓你死」，
    應係加害生命之言詞，而非加害身體之詞，是原審尚諭知被
    告以加害身體之事恐嚇丙○○，亦有未洽。核被告所為，係
    犯刑法第321條第1項第3款攜帶兇器竊盜罪、第305條恐嚇罪
    。被告攜帶兇器竊盜罪部分，業經蒞庭檢察官當庭更正起訴
    法條，且經本院告以被告賦予辯解之機會，而無礙於其行使
    防禦權。其所犯2罪，犯意各別，行為互殊，應分論併罰，
    是被告以無竊盜、恐嚇犯行為由上訴指摘原審判決違誤，雖
    無理由，惟原審判決既有上開可議之處，其判決自屬無可維
    持，而應由本院撤銷並改依第一審通常程序審理判決。被告
    於90年曾因違反毒品危害防制條例案件，經臺灣屏東地方法
    院90年度訴字第829號判決處有期徒刑1年，嗣經撤回上訴而
    確定。嗣於93年復因違反毒品危害防制條例案件，經同院93
    年度簡字第842號處有期徒刑6月確定。上開兩罪經同院93年
    度聲字第599號裁定定應執行有期徒刑1年4月確定。於94年2
    月1日因縮短刑期假釋出監，假釋期間付保護管束至94年2月
    10日屆滿，期滿未經撤銷假釋，視為執行完畢。其受徒刑之
    執行完畢，5年以內故意再犯本案有期徒刑以上之罪，均為
    累犯，各應依刑法第47條第1項加重其刑。爰審酌被告前因
    違反麻醉藥品管理條例、肅清煙毒條例、槍砲彈藥刀械管制
    條例、稅捐稽徵法、毒品危害防制條例、搶奪、妨害公務、
    毀損案件，分經法院判處罪刑確定，有臺灣高等法院被告前
    案紀錄表在卷為證，素行欠佳，其正值壯年，不思以正當方
    式獲取財物，竟圖不勞而獲，且僅因細故即出言恐嚇被害人
    ，顯徵其自我檢束能力之低弱，及所竊之物之價值與國中畢
    業智識程度、生活狀況，且於本院審理中供稱：伊下次就繼
    續為非作歹，作大一點云云（本院卷55頁），犯後態度惡劣
    ，毫無悔意等一切情狀，分別量處如主文所示之刑，並定應
    執行刑。而被告供本案竊盜犯罪所用之螺絲起子、十字起子
    、板手係屬英展飯店所有，業據其供承屬實，爰不依刑法第
    38條第1項第2款規定宣告沒收。
據上論斷，應依刑事訴訟法第455條之1第1項、第3項、第369條
第1項前段、第364條、第299條第1項前段，刑法第321條第1項第
3款、第305條、第47條第1項、第51條第5款，刑法施行法第1條
之1第1項、第2項前段，判決如主文。
本案經檢察官蔡立文到庭執行職務。
中    華    民    國    97    年     7    月    31    日
                    臺灣臺北地方法院刑事第14庭
                        審判長法  官  宋松璟
                              法  官  李家慧
                              法  官  陳琪媛
以上正本證明與原本無異。
如不服本判決，應於判決送達後10日內向本院提出上訴狀（應抄
附繕本）。告訴人或被害人如對於本判決不服者，應具備理由請
求檢察官上訴，其上訴期間之計算係以檢察官收受判決正本之日
期為準。
                              書記官  陳豪達
中    華    民    國    97    年     7    月    31    日
附錄本案論罪科刑法條：
中華民國刑法第321條
犯竊盜罪而有左列情形之一者，處六月以上、五年以下有期徒刑
：
一、於夜間侵入住宅或有人居住之建築物、船艦或隱匿其內而犯
    之者。
二、毀越門扇、牆垣或其他安全設備而犯之者。
三、攜帶兇器而犯之者。
四、結夥三人以上而犯之者。
五、乘火災、水災或其他災害之際而犯之者。
六、在車站或埠頭而犯之者。
前項之未遂犯罰之。
中華民國刑法第305條
以加害生命、身體、自由、名譽、財產之事，恐嚇他人致生危害
於安全者，處2年以下有期徒刑、拘役或3百元以下罰金。


司法院資訊處製作；財團法人民間司法改革基金會備份。
